---
title: "Histórico das aulas do curso"
output:
  html_document:
    toc: false
---

```{r setup, include=FALSE}
source("setup_knitr.R")
```

Abaixo o histórico de atividades realizadas em classe e atividades extra
classe aplicadas.

```{r, eval=FALSE, include=FALSE}
## Gera a lista com as datas de todas as aulas. O resultado do último
## comando pode ser copiado direto para o documento

dts <- sort(c(seq.Date(from = as.Date("2018-07-31"),
                       to = as.Date("2018-12-03"),
                       by = "week"),
              seq.Date(from = as.Date("2018-08-02"),
                       to = as.Date("2018-12-03"),
                       by = "week")))
dts <- format.Date(dts, format = "%a %d/%b")

cat(sprintf("  - %s:", dts), sep = "\n")
```

  - Ter 31/Jul:
    * Aula inaugural, visão geral e funcionamento do curso.
    * Revisão dos princícios da experimentação.
  - Qui 02/Ago:
  - Ter 07/Ago:
  - Qui 09/Ago:
  - Ter 14/Ago:
  - Qui 16/Ago:
  - Ter 21/Ago:
  - Qui 23/Ago:
  - Ter 28/Ago:
  - Qui 30/Ago:
  - Ter 04/Set:
  - Qui 06/Set:
  - Ter 11/Set:
  - Qui 13/Set:
  - Ter 18/Set:
  - Qui 20/Set:
  - Ter 25/Set:
  - Qui 27/Set:
  - Ter 02/Out:
  - Qui 04/Out:
  - Ter 09/Out:
  - Qui 11/Out:
  - Ter 16/Out:
  - Qui 18/Out:
  - Ter 23/Out:
  - Qui 25/Out:
  - Ter 30/Out:
  - Qui 01/Nov:
  - Ter 06/Nov:
  - Qui 08/Nov:
  - Ter 13/Nov:
  - Qui 15/Nov:
  - Ter 20/Nov:
  - Qui 22/Nov:
  - Ter 27/Nov:
  - Qui 29/Nov:

## Notas

Notas parciais disponíveis pelo Moodle.
<!-- As notas estão disponíveis [nesta página](notas.html). -->
